【裁判字號】    89,訴,1079
【裁判日期】    900622
【裁判案由】    毒品危害防制條例
【裁判全文】
臺灣彰化地方法院刑事判決                        八十九年度訴字第一七九號
    公  訴  人  臺灣彰化地方法院檢察署檢察官
    被      告  甲○○
    選任辯護人  陳修義律師
右列被告因違反毒品危害防制條例案件，經檢察官提公訴（八十九年度偵字第四五七
九號），本院判決如左：
    主      文
甲○○無罪。
    理      由
一、本件公訴意旨略以：被告甲○○於民國（下同）八十九年六月二日下午一時許，
    在其位於彰化縣秀水鄉○○村○○街一七八號住處為警查獲，扣得其所有之第一
    級毒品海洛因六包（驗餘淨重共一點四四公克）、第三級毒品氟硝西泮（俗稱Ｆ
    Ｍ２）四包（驗餘淨重共十三點五四公克）、電子磅秤一台、帳冊一張、分裝夾
    縺袋二包、殘留海洛因注射針筒一支、挑海洛因削尖吸管二支等物，認被告涉有
    意圖販賣而持有毒品之罪嫌云云。
二、按犯罪事實應依證據認定之，無證據不得推定其犯罪事實，又不能證明被告犯罪
    者，應諭知無罪之判決，此於刑事訴訟法第一百五十四條及同法第三百零一條第
    一項分別定有明文。
三、公訴人認被告涉有前開罪嫌，係以上開扣案之物、法務部調查局鑑驗通知書及證
    人吳文雄之證述與被告所辯不符等為其論據，惟訊據被告矢口否認有右揭犯行，
    辯稱：扣案之毒品為其個人吸食之用，帳冊係記載債務，而電子磅秤及夾縺袋為
    綽號「阿柯」之人所留下的等語；經查，被告於偵審中固坦承上開毒品為其所有
    ，然否認有販賣意圖，經核警方所查扣之第一級毒品海洛因六包，其驗餘淨重共
    一點四四公克，第三級毒品氟硝西泮（俗稱ＦＭ２）四包，驗餘淨重共十三點五
    四公克，此有法務部調查局鑑驗通知書可憑，數量並不甚多，且被告於本院訊問
    時坦承本身有吸食第一級毒品海洛因、第三級毒品氟硝西泮之行為，參以其有施
    用毒品多次前科，亦有台灣高等法院告全國前案紀錄表在卷可稽，被告辯稱扣案
    毒品為自己施用等語亦為合理，況被告否認電子磅秤及夾縺袋為其所有，扣案之
    帳冊上所列亦無記載何人曾向被告購買毒品，縱證人吳文雄所述借款與被告記載
    不符，亦難認被告即有販賣毒品之嫌，公訴人所據證據尚嫌不足；此外，本院復
    查無其他積極證據足資證明被告有何上開犯行，揆諸首開說明，被告犯罪不能證
    明，自應為無罪之諭知。
四、被告雖坦承持有前開毒品，惟亦承認有施用毒品犯行，其持有毒品之低度行為應
    為施用之高度行為所吸收，不另論罪，而被告施用毒品犯行業經送戒治，宜由檢
    察官另行處理。
據上論斷，應依刑事訴訟法第三百零一條第一項，判決如主文。
本案經檢察官王怡仁到庭執行職務。
中      華      民      國      九十      年      六    月    二十二    日
                                    臺灣彰化地方法院刑事第二庭
                                          法      官
如不服本判決，應於判決送達後十日內，向本院提出上訴狀( 須附繕本 )。


司法院資訊處製作；財團法人民間司法改革基金會備份。
